臺灣高等法院臺中分院刑事判決　　　　　　　　　　九十一年度上易字第一三一號
　　上　訴　人
　　即　被　告　甲○○
　　選任辯護人　黃怡瑜
　　　　　　　　張慶宗
右上訴人因賭博案件，不服臺灣台中地方法院九十年度易字第二四八○號中華民國九
十年九月十日第一審判決（聲請簡易判決處刑案號：臺灣台中地方法院檢察署九十年
度偵字第八一九八、九二○○號），提起上訴，本院判決如左：
    主      文
上訴駁回。
    事實及理由
一、本案經本院審理結果，認第一審判決關於被告甲○○部分認事用法及量刑均無不
    當，應予維持，並引用第一審判決書關於此部分記載之事實證據及理由（如附件
    ）。
二、上訴人即被告甲○○在本院未提出其他有利之證據及辯解，雖仍辯稱：民國（下
    同）九十年二月二十五日查獲當時伊並未在場，僅張國良與賴德榮供稱有兌換現
    金新台幣（下同）四千七百元，且警方查獲之際全店亦僅伊之員工張國良一人於
    店內，恐係張國良私下與賴德榮所為之約定，係張國良個人行為，非伊事前知悉
    得加以控制。又被告鄧豪階於原審審理時供稱「店家有規定拿錢出來開分的才可
    換錢」，然伊所經營之「藍寶石電子遊戲場」店內並無此明文，恐係店內員工私
    下與客人約定，伊所經營「藍寶石電子遊戲場」之機台均僅供顧客暫時娛樂之用
    ，絕無任何兌換金錢賭博財物之情，倘伊所經營之店內存有積分換取現金情事，
    此僅有娛樂性質，亦應屬刑法不罰之範疇云云。惟查：
  (一)被告甲○○自八十九年十月底某日起至九十年二月二十五日止，在臺中市○○路
    ○段十號開設「藍寶石電子遊戲場」，於店內擺設賭博性電動機具，以開分及依
    客人累積分數之一定比例（一比一、一比五或一比十）洗分兌換現金之方式，與
    不特定之顧客於上址之公眾得出入場所賭博多次，並以之為常業，賴以維生等情
    ，業據原審調查屬實，並於判決理由欄內論述明確；且共同被告賴德榮持洗分所
    兌換之卡片依所把玩機台上之積分以一比一方式向張國良兌換現金等情，亦據共
    同被告賴德榮、張國良二人分別於警訊時供述甚詳。再被告甲○○於偵查中坦承
    雇用張國良在「藍寶石電子遊戲場」負責開分洗分及兌換現金之工作，且自承當
    時經營「藍寶石電子遊戲場」，係以一比一、一比五或一比十開分、洗分及兌換
    現金方式與客人進行賭博（詳見臺灣臺中地方法院檢察署九十年度偵字第八一九
    八號偵查卷第九六頁背面、第九七頁），被告甲○○於警訊並供稱：賭客若需兌
    換現金，需至公司後門處兌換；客人需先兌換成積分券，再到後門以積分券兌換
    現金等語（詳見臺灣臺中地方法院檢察署九十年度偵字第八一九八號偵查卷第七
    五頁背面）。又同案被告孫建東於九十年八月二十七日原審審理時供陳：查獲當
    天伊係用招待券去玩，伊沒有去換錢，因為分數打完了，該店應該是可以用贏的
    分數換錢等語明確，核與共同被告鄧豪階於同日所供陳應拿錢開分所贏之分數才
    能換錢，而持招待券玩賭者，所贏分數不能換錢等語相符。則由被告甲○○、「
    藍寶石電子遊戲場」員工張國良及賭客賴德榮前開供述，足認在藍寶石電子遊戲
    場內，賭客把玩機台開分後，以押注方式可得數倍不等之分數，若賭贏者可按螢
    幕上顯示之分數與同案被告張國良兌換現金。賭客係以押注後機台螢幕上所顯示
    之分數依比例兌換現金，其獲取財物顯具射倖性，自非屬暫時供人娛樂所用。另
    參諸被告甲○○在藍寶石電子遊戲場內裝設監視攝影機二台、監視電視機二台監
    控進出客人，其監控之情形甚為嚴密，苟客人把玩機台，單純計時收費或將開分
    之分數輸掉即結束遊戲，被告甲○○自無嚴密監控進出客人之必要，且若非被告
    甲○○同意賭客洗分兌換現金，否則其雇用之同案被告張國良豈有以自己金錢予
    賭客洗分兌換之理，故被告甲○○辯稱兌換現金予客人純係同案被告張國良個人
    之行為，與藍寶石電子遊戲場全然無關云云，要屬卸責之詞，無可採信。
  (二)次查，共同被告潘啟瑤、鄧豪階、孫建東及李慶俊等四人雖分別於警訊及原審審
    理時供稱警方查獲當日並無兌換金錢云云。然查，共同被告潘啟瑤於警訊中即供
    陳因其從未贏過，不清楚如何與店家兌換現金；而共同被告鄧豪階、孫建國二人
    均自承當日係持招待券進行，且分數均已打完並無輸贏等語；共同被告李慶俊則
    僅陳稱不知該店可否換錢，且於警訊中亦供稱每次係將分數玩完才離開等語。是
    共同被告潘啟瑤、鄧豪階、孫建國及李慶俊等四人於該店遭警方查獲當時未有與
    店家兌換現金之情，實係因尚未贏得分數所致，渠等所供尚不足為有利於被告甲
    ○○之認定。再，被告甲○○於檢察官偵查中自承其所經營之「藍寶石電子遊戲
    場」為二十四小時營業，採三班制，而自九十年二月二十日起雇用共同被告張國
    良擔任開分、洗分及兌換現金等語；共同被告張國良於檢察官偵查中亦供稱伊負
    責凌晨一時至早上九時之晚班等語。「藍寶石電子遊戲場」既為二十四小時營業
    ，且雇用員工採三班制經營，衡情被告甲○○本無需二十四小時均在「藍寶石電
    子遊戲場」，自不得僅因警方查獲時被告甲○○不在場，即得謂兌換現金僅係張
    國良私下之行為，被告甲○○並不知情。此外，並有查獲之上述電動機具四十八
    台、櫃檯內賭資二萬元、開洗分帳冊三張、會員名單四本、兌換現金卡四張、其
    他兌換卡十二張、監視攝影機二台、監視電視機二台及賭客賴德榮之賭資四千三
    百元扣案可稽。是被告甲○○前開所辯，僅係事後卸責之詞，不足採信，其上訴
    意旨仍執陳詞否認犯罪，指摘原判決不當，為無理由，應予駁回。
三、被告經合法傳喚，無正當之理由不到庭，爰不待其陳述，逕行判決。
據上論結，應依刑事訴訟法第三百七十一條、第三百七十三條、第三百六十八條，判
決如主文。
本案經檢察官乙○○到庭執行職務。
中      華      民      國      九十一  年      二      月      二十一  日
                                臺灣高等法院臺中分院刑事第四庭
                                      審判長法　官　洪　耀　宗
                                            法　官　江　錫　麟
                                            法　官　江　德　千
右正本證明與原本無異。
不得上訴。
                                            書記官  吳　麗　琴
中      華      民      國      九十一  年      二      月      二十二  日
                                                                        Ａ
